【裁判字號】    89,上訴,54
【裁判日期】    890801
【裁判案由】    違反槍砲彈藥刀械管制條例
【裁判全文】
臺灣高等法院花蓮分院刑事判決                      八十九年度上訴字第五四號
    上訴人即被告  乙○○
右上訴人即被告因違反槍砲彈藥刀械管制條例案件，不服臺灣花蓮地方法院八十八年
度訴字第二五一號中華民國八十九年一月十八日第一審判決 (起訴案號：臺灣花蓮地
方法院檢察署八十八年度偵字第一九四○號），提起上訴，本院判決如左：
    主  文
原判決撤銷。
乙○○無罪。
    理  由
一本件公訴意旨略以：乙○○自民國（下同）七十八年間某日起，在花蓮市國風國中
  附近得益模型玩具店以新台幣四千元之價格，購得具有殺傷力之改造玩具手槍一枝
  ，即未經許可無故持有上開手槍，並藏放於花蓮市○○街一三四號家中，經警於八
  十八年五月十八日上午在上址查獲，因認乙○○涉有槍砲彈藥刀械管制條例第十一
  條第四項之罪嫌云云。
二本件公訴人以被告乙○○涉有違反槍砲彈藥刀械管制條例罪嫌，無非係以：被告持
  有前開具有殺傷力之改造手槍經警於前開時地查獲為其論據。
三訊據被告矢口否認其有公訴意旨所指犯行，並辯稱伊所持有之前揭改造玩具手槍，
  係伊於多年前在花蓮市鎮○街德益模型玩具店所購買，其購買後僅用之於觀賞及發
  射ＢＢ彈之用，並未加以改裝，伊不知該改造玩具手槍具有殺傷力云云。查被告所
  持有之改造玩具手槍，係於十多年前在花蓮市鎮○街德益模型玩具店所購買，該玩
  具手槍出售時，其槍管即已如扣案時之現狀等情，已經當時在該模型玩具店內擔任
  店員之丁○○於本院調查中到庭明確證述不虛（見本院卷第六三頁），且扣案改造
  玩具手槍確係嘉義市華山玩具廠（設嘉義市新村里過溪四七二號）所生產，該玩具
  手槍之槍管及滑套均仍為原來之塑膠材質，僅槍管前端約一．五公分部分被銅管取
  代，但因其槍膛仍為塑膠材質，如用來發射子彈，必然會發生膛炸（即槍膛無法承
  受火藥爆炸所產生之壓力而爆裂），一般青少年為讓槍枝之外觀更顯真實，常有人
  故意將該廠所生產塑膠玩具手槍之槍管更換成銅質槍管，目的僅係使槍枝之外觀更
  形逼真，部分業者為迎合市場之需求，故意將槍管更換為銅質，以提高其販賣之價
  格等情，亦據華山玩具廠負責人丙○○到庭檢視扣案改造玩具手槍後明確證述不虛
  （見本院卷第七一頁），且有內政部警政署刑事警察局鑑驗通知書及其所附槍枝殺
  傷力鑑驗說明三(二)之記載附卷可資參照（見一九四○號偵查卷第八頁），當時德益
  模型玩具店負責人甲○○雖經本院囑託管轄分局依據戶籍資料查訪結果，均未能查
  得其目前下落，惟甲○○為達成其銷售之目的，故意將槍管前端改造成銅製品之可
  能性顯然不能排除，被告自合法經營之模型玩具店中購買模型槍枝，其對其所購買
  之模型玩具手槍是否業經改造及是否具有殺傷力，顯然無從知曉，是本件扣案槍枝
  嗣後經刑事警察局鑑定結果，雖其發射動能有可能達到二十焦耳以上而具有殺傷力
  ，惟亦不能以推測之詞遽認被告於購買當時即具有持有具有殺傷力改造手槍之犯意
  ，此外，本院復查無其他積極證據證明被告確有公訴意旨所指之犯行，自屬不能證
  明被告等犯罪。
四原審失察，遽予論罪科刑，顯有未合，被告上訴意旨否認犯罪，為有理由，應予撤
  銷改判，諭知被告無罪之判決。
五據上論斷，應依刑事訴訟法第三百七十一條、第三百六十九條第一項前段、第三百
  六十四條、第三百零一條第一項前段，判決如主文。
本案經檢察官崔紀鎮到庭執行職務。
中      華      民      國      八十九      年      八      月    一    日
                                    審判長法官  謝  志  揚
                                          法官  闕  銘  富
                                          法官  何  方  興
右正本證明與原本無異。
本件檢察官得上訴。
                                        書記官  劉  妙  娘
中      華      民      國      八十九      年      八      月    三    日


司法院資訊處製作；財團法人民間司法改革基金會備份。
